

Alberto Klein

DNI: 95.776.081



SOBRE MÍ

Mi Nombre es Alberto Alejandro Klein, tengo 33 años, soy venezolano, estudié Ingeniería en Sistemas, cuento con conocimientos en desarrollo de páginas web y programación. Me considero una persona analítica y resolutiva capaz de enfrentar cualquier reto.



ASPIRACIONES

- Crecimiento profesional.
- Aportar soluciones estratégicas.
- Reforzar conocimientos.
- Seguir estudiando y aprendiendo.
- Trabajar en equipo.
- Cumplir objetivos.



CONTACTO

Buenos Aires C.A.B.A.

Moldes 1361, Colegiales CP 1426

+54 911 27 64 50 38

Klein994@hotmail.com

REDES SOCIALESAlberto Alejandro Klein





ESTUDIOS

Ingeniería en Sistemas (Noveno semestre)
Instituto Universitario Politécnico Santiago Mariño
Mérida – Venezuela | 2012 - Sin Finalizar

Desarrollo de Software Libre / Administración de Redes FUNDACITE

Mérida - Venezuela | 2016

Bachiller en Ciencias

Liceo Oswaldo Torres Viña Maracay – Venezuela | 1999 - 2003



EXPERIENCIA PROFESIONAL

Diseñador y fabricante

Belgrano Factory SRL | 2017 – Actualidad | CABA Diseño, modelado 3D y fabricación de mobiliarios.

Trabajo realizado disponible en: www.belgranohome.com.ar

Socio Gerente - producción y diseño

Hogar Verde CA | 2015 - 2017 | Venezuela Gestión de proyectos, planificación de estrategias de marketing digital, supervisión de producción, control de calidad, elaboración de presupuestos, análisis y creación de base de datos de Inventario y ventas online, gestión de productos digitales, diseño (Adobe Ilustrator, Autodesk Inventor y 3D studio Max) y atención al público.

Programador

Sigma Six SA | 2013 - 2015 | Venezuela

Desarrollo de páginas web (PHP: Symfony y Eclipse), manejo de base de datos (MySQL y PostgreSQL), técnico en redes LAN y WAN, manejo de software libre (Linux).



APTITUDES

- Análisis y Lógica
- Proactividad
- Responsabilidad
- Puntualidad
- Compromiso
- Habilidad para trabajar bajo presión
- Trabajo en equipo



DOMINIO INFORMÁTICO

- PHP / Symfony / Eclipse
- MySQL / PosgreSQL
- HTML / CSS / JavaScript
- Software Libre / Linux
- C++
- Microsof Office
- Adobe Creative Suite
- SketchUp / Vray



IDIOMAS

- Español (Nativo)
- Inglés (Intermedio)